【裁判字號】    90,易,371
【裁判日期】    900305
【裁判案由】    竊盜
【裁判全文】
台灣台中地方法院刑事判決                            九十年度易字第三七一號
    公  訴  人  臺灣台中地方法院檢察署檢察官
    被      告  庚○○
右列被告因竊盜案件，經檢察官提起公訴（九十年度偵字第四六四號）及移送併辦（
九十年度偵字第一０三三號），本院判決如左：
    主  文
羅國璋連續攜帶兇器竊盜，處有期徒刑捌月，扣案之六角扳手、鑰匙及萬能鑰匙各壹
支均沒收。
    事  實
一、庚○○有多次違反麻醉藥品管理條例案件前科，最近一次係於民國（下同）八十
    一年間因違反麻醉藥品管理條例案件，經法院判處有期徒刑六月確定，於八十二
    年七月二十日易科罰金執行完畢（未構成累犯），猶不知悔改，其基於意圖為自
    己不法所有之概括犯意，於：
（一）八十九年十二月十四日二十三時許（起訴書誤載為十三日），在台中縣豐原市
      ○○路與西安路口附近，持其所有客觀上具有危險性足供為兇器使用之六角扳
      手乙支，撬開停放在該處為戊○○所有之車牌號碼ＰＲ─三八一一號自用小客
      車門鎖後，再以其所有之機車鑰匙發動引擎之方式，竊取該小客車，得手後供
      為己用。
（二）又於八十九年十二月間某日夜間，在台中縣石岡鄉○○村○○路一三０號前，
      以自備鑰匙開啟甲○○所有之車牌號碼Ｍ七─七四二六號白色小客車門，而著
      手竊取車內物品零錢約新台幣（下同）三百元，得手後供為己用。
（三）又於八十九年十二月中旬某日夜間，在台中縣石岡鄉德興村德興巷口，見乙○○所有之車號號碼ＧＱ─四三五０號小客車車門未鎖，即徒手將後車廂打開，
      竊取乙○○置於車內之ＣＤ唱片機一台（價值約一萬元）。
（四）於八十九年十二月二十五日凌晨一時三十分許，在台中縣東勢鎮○○路五十三
      號前，以自備鑰匙開啟己○○所有之車牌號碼ＴＧ─三七三八號小客車門，竊
      取己○○所有放置於車內之夜視望遠鏡一具、照相機含腳架一組、金項鍊一條
      、大陽眼鏡一副（合計價值約一萬一千四百元）及貴賓卡、會員卡等卡片三十
      五張，得手後供為己用。
（五）再於八十九年十二月二十四日夜間或二十五日凌晨，在台中縣東勢鎮○○街六
      十一號前停車場，以自備鑰匙開啟丙○○所有之車牌號碼ＮＸ─九六０一號小
      客車車門，竊取丙○○所有置於於車內之ＣＤ箱及零錢約新台幣（下同）數十
      元。
（六）又於九十年一月四日二十三時二十分許，在台中縣東勢鎮○○路三十之四十號
      前，持自用鑰匙打開廖淑芬所有之車牌號碼ＯＹ─二九九九號小客車車門，翻
      找車內物品而著手行竊車內物品，尚未竊得任何物品，即為車主友人丁○○當
      場查獲羅國璋，丁○○抓住羅國璋衣服表示要報警，為羅國璋掙脫乘隙逃逸，
      現場遺留羅國璋所有之車牌號碼ＭＹＳ─九二０號重機車一輛、外套、大哥大
      及鑰匙一支。
    嗣經於八十九年十二月二十六日上午五時五十分許，在台中縣太平市○○路口，
    為警查獲庚○○駕駛其所竊取之ＰＲ─三八一一號小客車，並扣得庚○○所有供
    行竊所用之六角扳手、鑰匙各一支；嗣經檢察官交保後，羅國璋為事實欄（六）
    之犯行逃脫後，為警於九十年一月四日二十三時四十五分許，在台中縣東勢鎮東
    豐大橋西端查獲庚○○，並在其持有之皮包內，查獲己○○所有之貴賓卡等卡片
    四張、羅國璋所有供行竊所用之萬能鑰匙一支。
二、案經戊○○訴由台中縣警察局移送臺灣臺中地方法院檢察署檢察官偵查起訴暨台
    中縣警察局東勢分局報請臺灣臺中地方法院檢察署檢察官移送併辦。
    理  由
一、訊據被告庚○○對於右揭時地除事實欄（二）之竊盜犯行否認外，對其餘犯行均
    坦承不諱，辯稱：事實欄（二）之竊盜犯行僅入內翻找物品，惟車內無財物而作
    罷云云。惟查，被告右揭事實欄（一）至（六）之竊盜、竊盜未遂犯行，業據被
    告於警訊坦承不諱，復據被告於本院對事實欄（一）、（三）至（六）之犯行均
    坦承不諱，核與戊○○及証人即被害人甲○○、乙○○、己○○、丙○○、丁○○所述相符，並有戊○○、己○○、乙○○出具之贓物認領收據在卷可佐，並有
    查獲為被告所有供行竊所用之六角扳手、鑰匙及萬能鑰匙各一支扣案可稽，足証
    被告警訊自白與事實相符，應可採信，被告明知所竊取之物品均非其所有，竟仍
    著手竊取，據為己有，其具為自己不法所有之概括犯意甚明。至被告就事實欄（
    二）之犯行，雖辯稱未竊得物品云云，惟被告於警訊業已自白竊得零錢，核與被
    害人甲○○之証詞相符，已堪認定，其於本院翻異前詞，顯非可採。事証明確，
    被告右揭犯行均堪認定。
二、核被告如事實欄（一）所為，係犯刑法第三百二十一條第一項第三款之攜帶兇器
    竊盜罪；如事實欄（二）至（五）所為，係犯刑法第三百二十條第一項之竊盜罪
    ；如事實欄（六）所為，係犯刑法第三百二十條第三項、第一項之竊盜未遂罪。
    核被告所為上開數竊盜、竊盜未遂犯行，時間緊接，所犯罪名相同，顯係基於概
    括之犯意為之，為連續犯，爰依刑法第五十六條之規定以刑法第三百二十一條第
    一項第三款之一罪論，並加重其刑。爰審酌被告年近三十，正值年青力壯之際，
    未思努力工作以獲取報酬，反不務正業，多次於夜間竊取小客車或小客車內物品
    ，暨其犯罪之方法、目的、所致危害、又其為警查獲並經檢察官交保候傳後，竟
    仍再為竊盜犯行，一犯再犯，顯未知悔悟及犯後態度坦承大部犯行，且未與被害
    人和解，對贓物尚未查獲之被害人亦未賠償等一切情狀，量處如主文所示之刑。
三、扣案之六角扳手、鑰匙及萬能鑰匙各一支，均為被告所有供行竊所用之物，業據
    被告陳明在卷，爰依法宣告沒收；另扣案之ＤＶＤ螢幕及狙擊鏡，業據被告供稱
    非其所有之物，自不予宣告沒收，附此敘明。
四、移送併辦部分（即九十年度偵字第一０三三號），即事實欄（二）至（六）之竊
    盜犯行部分，與前開起訴並有罪部分有連續犯之裁判上一罪關係，本院自得併予
    審理，附此敘明。
據上論斷，應依刑事訴訟法第二百九十九條第一項前段，刑法第五十六條、第三百二
十一條第一項第三款、第三十八條第一項第二款，判決如主文。
本案經檢察官王文和到庭執行職務。
中      華      民      國    九十      年      三      月      五      日
                                        臺灣臺中地方法院刑事第一庭
                                            法  官    黃  家  慧
右正本證明與原本無異。
如不服本判決，應於送達後十日內向本院提出上訴狀(須附繕本)，上訴於台灣高等
法院台中分院。
                                            書記官
中      華      民      國    九十      年      三      月      六      日
附錄論罪科刑法條：
刑法第三百二十一條第一項第三款
犯竊盜罪而有左列情形之一者，處六月以上五年以下有期徒刑：
三、攜帶兇器而犯之者。


司法院資訊處製作；財團法人民間司法改革基金會備份。
